【裁判字號】    89,交易,96
【裁判日期】    890329
【裁判案由】    過失致死
【裁判全文】
臺灣桃園地方法院刑事判決                          八十九年度交易字第九六號
    公  訴  人  臺灣桃園地方法院檢察署檢察官
    被      告  丁○○
右列被告因過失致死案件，經檢察官提起公訴（八十九年度偵字第一五二一號），本
院判決如左：
        主  文
丁○○因過失致人於死，處有期徒刑陸月，如易科罰金以參佰元折算壹日，緩刑肆年
。
        事  實
一、丁○○於民國八十八年十月九日晚間，駕駛車牌號碼Ｖ四－八八六一號自用小客
    車，沿桃園縣中壢市○○○路，由內壢往平鎮市方向行駛，於同日晚間七時五分
    許，行經環中東路與環中東路一０六巷巷口之行人穿越道，原應注意汽車行近行
    人穿越道前，應減速慢行，遇有行人穿越時，無論有無號誌指示，均應暫停讓行
    人先行通過，且應注意車前狀況並隨時採取必要之安全措施，以防止發生危險，
    且當時亦無不能注意之情事，竟疏未注意何鑫奎經由該行人穿越道往環中東路一
    ０六巷巷口行走之狀況，貿然往前行駛，致撞擊何鑫奎，何鑫奎為丁○○駕駛之
    前開車輛撞擊後，身體向上彈飛並落在丁○○駕駛之前開車輛之左前方擋風玻璃
    ，再彈至左前方之引擎蓋上，最後則摔落在環中東路一三六號門前之白色邊線外
    ，何鑫奎因而受有骨盆多處骨折與內出血等之重大創傷，並因之不治。嗣丁○○
    在犯罪未為偵查犯罪機關發覺前，在肇事現場主動以電話向警方報案，並在警方
    趕至省立桃園醫院時，主動向警方報告案發之經過，而接受裁判。
二、案經桃園縣警察局中壢分局報請相驗後及何鑫奎之子甲○○訴由台灣桃園地方法
    院檢察署檢察官偵查起訴。
        理  由
一、訊據被告丁○○固坦承有於右開時間撞擊被害人何鑫奎，然辯稱：伊並非在環中
    東路與環中東路一０六巷巷口之行人穿越道上撞及被害人，被害人當時是由環中
    東路一三六號對面之一間檳榔攤橫越馬路，伊避剎不及才撞及被害人云云。惟查
    ：目擊本件車禍之證人戊○○於本院證稱，伊當時騎車行經環中東路與環中東路
    一０六巷巷口之交岔路口，因該交岔路口之號誌為紅燈，伊停下來等紅燈，綠燈
    亮起，伊起步沒多久就看到路口前方被害人為被告駕駛之車輛撞及，整個人「彈
    飛起來」，被害人降落地面是躺在一家三陽機車店門前等語；再觀諸卷附之被告
    車損照片、道路交通事故調查報告表及參諸撞擊之力道原理，被害人為被告駕駛
    之車輛撞擊後，顯係身體向上彈飛並落在被告駕駛之車輛之左前方擋風玻璃，再
    彈至左前方之引擎蓋上，最後則摔落在環中東路一三六號門前之白色邊線外，而
    依照片顯示，被告之左前方擋風玻璃左前方之引擎蓋亦有嚴重破損及凹損，即被
    告亦自承根本來不及剎車，可見被告撞擊力道之強，而被害人降落地面之處即環
    中東路一三六號之機車店則係在本件交岔路口斑馬線前方三家店舖遠之距離（約
    廿四公尺，此業經證人即到場處理員警高信益及上開證人戊○○到院證述在案）
    ，依被告撞擊被害人之力道言之，被害人顯係在交岔路口之斑馬線即已為被告撞
    擊，身體向上彈飛，再撞至被告所駕車輛之前擋風玻璃及引擎蓋，才掉落至環中
    東路一三六號門前，殊無可能如被告之所言，被害人當時係由環中東路一三六號
    對面之一間檳榔攤橫越馬路而為其撞擊。非惟如是，即依情況證據判斷，被害人
    之家屬丙○○、乙○○、甲○○均到院陳稱渠等父親即被害人之住所係環中東路
    一０六巷，被害人當時是出去買米酒要過斑馬線回環中東路一０六巷，而證人戊
    ○○亦證稱肇事地點確有碎酒瓶，可見被害人家屬上開陳述屬實，既然，被害人
    即無可能在未過馬路前即先往回家之反方向即往平鎮方向行走，至環中東路一三
    六號對面之檳榔攤再橫越馬路，因此舉對被害人回環中東路一０六巷而言無何意
    義也，由是觀之，被害人亦應係行走在斑馬線上為被告撞擊。綜上，被告上開辯
    解顯係臨訟卸責之詞，不足採信。被告於右揭時、地駕車既本應注意道路交通安
    全規則第一百零三條、第九十四條第二項「汽車行近行人穿越道前，應減速慢行
    ，遇有行人穿越時，無論有無．．．號誌指示，均應暫停讓行人先行通過」、「
    汽車行駛時，駕駛人應注意車前狀況．．．，並隨時採取必要之安全措施」之規
    定，而依當時情形，被告亦無不能注意之情事，其能注意竟疏未注意致肇本件車
    禍，其有過失甚為灼然。又被害人因被告撞擊死亡，確係被告上開過失行為所致
    ，亦經臺灣桃園地方法院檢察署檢察官督同檢驗員到場相驗屬實，製有勘驗筆錄
    、驗斷書、相驗屍體証明書附卷足憑，是被告之過失行為與被害人之死亡間具有
    相當因果關係，亦足堪認定，從而被告應負過失致死罪責。又被告在犯罪未為偵
    查犯罪機關發覺前，主動向警方報案，並在警方趕至車禍現場時，主動向警方報
    告案發之經過，而接受裁判，業據前開員警高信益到院證述屬實，自屬符合自首
    要件。
二、核被告所為，係犯刑法第二百七十六條第一項之過失致死罪。被告行經行人穿越
    道不依規定讓行人優先通行，因而致屬行人之被害人死亡，應依道路交通管理處
    罰條例第八十六條第一項之規定，加重其刑。被告犯後符合自首要件，已如上述
    ，應依刑法第六十二條前段，減輕其刑。爰審酌被告犯後猶飾詞卸責、尚未與被
    害人家屬達成和解、被告之過失程度等一切情狀，量處如主文所示之刑，並諭知
    易科罰金之折算標準。又被告前未曾受有期徒刑以上之宣告（此有台灣高等法院
    被告全國前案紀錄表一紙在卷可稽），其因一時過失，致罹刑典，其經此教訓，
    當知所警惕，信無再犯之虞，本院認其刑以暫不執行為適當，爰併予宣告緩刑四
    年，以啟自新。
據上論斷，應依刑事訴訟法第二百九十九條第一項前段，道路交通管理處罰條例第八
十六條第一項，刑法第二百七十六條第一項、第六十二條前段、第四十一條、第七十
四條第一款，罰金罰鍰提高標準條例第一條前段、第二條，判決如主文。
本案經檢察官吳廣莉到庭執行職務
中      華      民      國      八十九    年    三      月      廿九    日
                                臺灣桃園地方法院刑事第一庭
                                      法  官    曾  雨  明
右正本證明與原本無異。
如不服本判決，應於判決送達後十日內向本院提出上訴狀( 應附繕本 )，上訴於
臺灣高等法院。
                                      書記官    戴  育  萍
中        華        民        國   八十九   年    四    月      五      日
附論罪科刑依據之法條：
刑法第二百七十六條第一項
因過失致人於死者，處二年以下有期徒刑、拘役或二千元（現已提高十倍為二萬元）
以下罰金。


司法院資訊處製作；財團法人民間司法改革基金會備份。
